臺灣桃園地方法院民事判決
111年度訴字第1150號
原      告  郭國聰  

訴訟代理人  楊宗翰律師
被      告  桃園市政府經濟發展局

法定代理人  郭裕信  
訴訟代理人  李承志律師
            黃文承律師
上列當事人間請求給付獎品事件，本院於民國111年7月28日辯論
終結，判決如下：
    主  文
原告之訴及假執行之聲請均駁回。
訴訟費用由原告負擔。
    事實及理由
一、原告主張：原告參與被告所舉辦之2021桃園購物節發票登錄
    抽獎活動（下稱系爭活動），以原告於民國110年12月17日
    向中華電信股份有限公司楊梅服務中心（下稱中華電信公司
    ）購買價值新臺幣（下同）19,800元之APPLE iPhone13 Pro
    手機之電子發票（發票號碼：UA00000000，下稱系爭發票）
    登錄於系爭活動網頁，系爭活動於111年4月14日進行壓軸抽
    獎，經市長抽出原告登錄之系爭發票序號，確定原告為THE 
    ALL-NEW FORD KUGA ST-Line X車輛（下稱系爭車輛，市價1
    ,219,000元）得主，惟因原告僅留存電子發票交易明細正本
    及電子發票證明聯影本，遂向中華電信公司請求提供電子發
    票證明聯補印正本，並向被告請求給付系爭車輛。詎被告竟
    以系爭發票證明聯補印正本非屬發票正本為由，告知原告為
    無效中獎，拒絕依系爭活動抽獎結果給付原告系爭車輛，爰
    依民法第164條第1項規定及兩造間就系爭活動達成之抽獎契
    約法律關係，提起本件訴訟等語。並聲明：㈠被告應給付原
    告系爭車輛。㈡願供擔保，請准宣告假執行。
二、被告則以：依系爭活動辦法之獎品抽獎及領獎說明「3.領獎
    方式：中獎者需持身分證正反面影本/護照身分影本頁面、
    領據及中獎發票正本及影本。…正本發票為認證用；…，上述
    資料經主辦單位核對無誤後始得領取獎品。4.若中獎發票、
    領獎憑證不符合活動規定、逾期領取、發票遺失視同自動放
    棄中獎權益。…6.發票登錄中獎者屬下列情況者，即取消中
    獎資格：…（5）中獎者無法提供發票正本時，視同無效中獎
    。…9.若中獎者不符合、不同意或違反本活動規定者，主辦
    單位保有取消中獎資格及參與本活動的權利，…」（下稱系
    爭活動辦法），原告未能提出系爭發票正本，顯然與系爭活
    動辦法之內容不相符合，難認原告之主張為可採等語，資為
    抗辯。並聲明：原告之訴駁回。
三、本院之判斷：
  ㈠原告主張系爭活動於111年4月14日進行壓軸抽獎，獎品為系
    爭車輛1台，經市長抽出系爭發票序號，原告持有系爭發票
    影本、補印正本及交易明細，惟被告拒絕給付原告獎品等節
    ，業據其提出電子發票及刷卡紀錄、系爭發票影本、補印正
    本、電子發票交易明細、抽獎畫面截圖、電子郵件等件為憑
    ，且為被告所不爭執（見本院卷第9至15、21至23、27、29
    、31、86頁），堪信為真實。
　㈡原告依民法第164條第1項規定，請求被告給付系爭車輛，為
    無理由：
　1.按以廣告聲明對完成一定行為之人給與報酬者，為懸賞廣告
    。廣告人對於完成該行為之人，負給付報酬之義務，民法第
    164條第1項定有明文。所謂完成一定行為，乃指完成廣告人
    於廣告內容所指定之特定行為而言。
　2.本件原告參與系爭活動，是否能取得系爭活動之獎項，純粹
    取決於運氣，具有射倖性，無法以自由意志完成中獎行為，
    究此活動之性質，核非懸賞廣告，原告依民法第164條第1項
    規定，請求被告給付系爭車輛，自無理由。
  ㈢原告依兩造間就系爭活動達成之抽獎契約法律關係，請求被
    告給付系爭車輛，為無理由：　
　1.按當事人主張有利於己之事實者，就其事實有舉證之責任，
    民事訴訟法第277條本文已有明定。次按民事訴訟如係由原
    告主張權利者，應先由原告負舉證之責，若原告先不能舉證
    ，以證實自己主張之事實為真實，則被告就其抗辯事實即令
    不能舉證，或其所舉證據尚有疵累，亦應駁回原告之請求（
    最高法院17年上字第917號判例意旨參照）。又統一發票給
    獎辦法第11條第1項第3款規定：統一發票有下列各款情形之
    一，不適用本辦法給獎之規定：三、破損不全或填載模糊不
    清、無法辨認者。但經開立發票之營利事業證明其收執聯與
    存根聯所記載事項確屬相符經查明無訛者，不在此限；電子
    發票實施作業要點第26點規定：電子發票證明聯以列印1次
    為限。但有統一發票給獎辦法第11條第1項第3款規定之情形
    ，營業人為證明其記載事項與存根檔所記載事項確屬相符經
    查明無訛，得提供加註「補印」二字之電子發票證明聯交與
    買受人併同原電子發票證明聯兌獎。
　2.原告雖主張依電子發票實施作業要點第26點規定，得以系爭
    發票證明聯補印正本領獎等語，惟依統一發票給獎辦法第11
    條第1項第3款、電子發票實施作業要點第26點規定，係以發
    票持有人仍保有原電子發票，因原電子發票破損不全或填載
    模糊不清、無法辨認之情形下，得由營業人提供加註「補印
    」之電子發票與買受人併同原電子發票證明聯兌獎，本件原
    告自承原系爭發票已遺失（見本院卷第85頁），核非屬原電
    子發票破損不全或填載模糊不清、無法辨認之情形，其既無
    法提出原電子發票，其以上開規定，主張得以系爭發票補印
    正本領獎，自屬無據。
　3.至於原告另主張被告未證明系爭活動辦法完整刊登於系爭活
    動網頁，令所有參與系爭活動之人知悉等語，然原告主張依
    兩造就系爭活動達成之抽獎契約法律關係，請求被告為給付
    ，就其已符合領獎資格乙節，原告負有舉證責任，其所提證
    據無法證明提出系爭發票補印正本即可領獎，復未提出其他
    系爭活動辦法以實其說，則其依兩造間抽獎契約法律關係，
    請求被告給付系爭車輛，為無理由。
四、綜上所述，本件原告依民法第164條第1項規定及兩造間就系
    爭活動達成之抽獎契約法律關係，訴請被告給付系爭車輛，
    並非有據，本院不能准許，依法應予駁回。原告之訴既經駁
    回，其假執行之聲請即失所附麗，應併予駁回。
五、本件為判決之基礎已臻明確，兩造其餘主張、陳述並所提證
    據均與本件之結論無礙，爰不再一一論述，附此敘明。
六、訴訟費用負擔之依據：民事訴訟法第78條。
中　　華　　民　　國　　111 　年　　9 　　月　　6 　　日
                 民事第一庭    法  官  呂如琦
正本係照原本作成。
如對本判決上訴，須於判決送達後 20 日內向本院提出上訴狀。
如委任律師提起上訴者，應一併繳納上訴審裁判費。
中　　華　　民　　國　　111 　年　　9 　　月　　7 　　日
　　　　　　　　　　　　　　　 書記官  王志成